【裁判字號】    97,上訴,4250
【裁判日期】    970915
【裁判案由】    毒品危害防制條例
【裁判全文】
臺灣高等法院刑事判決                97年度上訴字第4250號
上  訴  人
即  被  告  甲○○
上列上訴人因毒品危害防制條例案件，不服臺灣基隆地方法院97
年度訴字第975號，中華民國97年7月30日第一審判決（起訴案號
：臺灣基隆地方法院檢察署97年度毒偵字第1418號），提起上訴
，本院判決如下：
    主  文
上訴駁回。
    理  由
一、按刑事訴訟法第三百五十條、第三百六十一條、第三百六十
    二條、第三百六十七條規定，不服地方法院之第一審判決而
    上訴者，須提出上訴書狀，並應敘述具體理由，為上訴必備
    之程式；其所提出之書狀未敘述上訴理由，或僅曾以言詞陳
    述上訴理由者，均應於上訴期間屆滿後二十日內補提理由書
    於第一審法院。第一審法院經形式審查，認逾期未補提上訴
    理由者，應定期間先命補正；逾期未補正者，為上訴不合法
    律上之程式，應以裁定駁回。倘已提出上訴理由，但所提非
    屬具體理由者，則由第二審法院以上訴不合法律上之程式，
    判決駁回。又上揭所稱上訴應敘述具體理由之規定，乃係民
    國九十六年之新增修正者，稽其立法理由，要在於「請求第
    二審法院撤銷、變更原判決，自須提出具體理由」，以有效
    節制濫行上訴，俾有限之司法資源得以妥適利用。是所謂具
    體理由，必係依據卷內既有訴訟資料或提出新事證，指摘或
    表明第一審判決有何採證認事、用法或量刑等足以影響判決
    本旨之不當或違法，而構成應予撤銷之具體事由，始克當之
    ；倘僅泛言原判決認定事實錯誤、違背法令或量刑太重，而
    未依上揭意旨指出具體事由，或形式上雖已指出具體事由，
    然該事由縱使屬實，亦不足以認為原判決有何不當或違法者
    ，皆難謂係具體理由。
二、本件上訴人即被告甲○○提起上訴，經核其上訴狀僅泛稱：
    被告目前有正當工作，且接受美沙冬治療中，而判處被告有
    期徒刑七月，被告勢必入監服刑，會中斷治療。請將徒刑七
    月改判為易科罰金，讓被告可繼續工作及治療云云，就原判
    決認定事實、適用法律及量刑等事項，有何不當或違法之處
    ，並未具體指摘，自非屬上訴第二審之具體理由。且依毒品
    危害防制條例第二十一條規定，限於在犯罪未發覺前，自動
    向行政院衛生署指定之醫療機構請求治療，而於治療中經查
    獲之被告，始可由檢察官為不起訴之處分；另九十七年四月
    三十日修正之毒品危害防制條例第二十四條亦僅規定檢察官
    可為附命完成戒癮治療之緩起訴處分，本案被告並非於犯罪
    未發覺前自動赴指定之醫療機構進行「美沙冬」替代療法治
    療，且本案復已經檢察官提起公訴，自與前揭規定不符，法
    院亦不得代替檢察官為不起訴或緩起訴處分，上訴意旨所陳
    顯有誤會。是被告提起本件上訴未附具體之理由，且其所陳
    亦不足以認定原判決有何不當或違法之處，亦難謂係具體理
    由，其上訴自不合法律上之程式，爰不經言詞辯論予以駁回
    。
三、據上論斷，應依刑事訴訟法第三百六十七條前段、第三百七
    十二條，判決如主文。
中    華    民    國    97    年    9     月    15    日
            刑事第十八庭  審判長法  官  吳鴻章
                                法  官  周政達
                                法  官  徐昌錦
以上正本證明與原本無異。
如不服本判決，應於收受送達後十日內向本院提出上訴書狀，其
未敘述上訴之理由者並得於提起上訴後十日內向本院補提理由書
（均須按他造當事人之人數附繕本）。
                                書記官  王韻雅
中    華    民    國    97    年    9     月    15    日
附錄：本案論罪科刑法條全文
毒品危害防制條例第十條第一項
施用第一級毒品者，處六月以上五年以下有期徒刑。


司法院資訊處製作；財團法人民間司法改革基金會備份。
